臺灣高等法院高雄分院刑事判決　　　　 96年度上易字第716號
上　訴　人　臺灣高雄地方法院檢察署檢察官
被　　　告　甲○○
　　　　　　　　　　現於臺灣台南監獄執行中
上列上訴人因被告違反毒品危害防制條例案件，不服臺灣高雄地
方法院96年度易字第1578號中華民國96年6 月20日一審判決（起
訴案號：臺灣高雄地方法院檢察署96年度毒偵字第310 號），提
起上訴，本院判決如下：
     主  文
原判決撤銷。
甲○○施用第二級毒品，累犯，處有期徒刑月，減為有期徒刑
壹月拾伍日，如易科罰金以新台幣壹仟元折算壹日。
     事  實
一、甲○○前於民國92年間因施用毒品案件，經原審法院裁定送
    勒戒處所觀察、勒戒後，認有繼續施用毒品傾向，再以裁定
    令入戒治處所施以強制戒治，甫於92年6 月9 日戒治期滿執
    行完畢。另因竊盜案件經臺灣高等法院高雄分院以90年上易
    字第1531號判決判處有期徒刑1 年4 月確定，於92年12月2
    日假釋出監，93年4 月14日假釋期滿未經撤銷而執行完畢。
    竟仍不知悔改，於上述強制戒治處分執行完畢後5 年內，復
    基於施用第二級毒品甲基安非他命之犯意，於95年12月12日
    17時45分往前回溯96小時內之某時，在不詳地點，以不詳方
    法，施用第二級毒品甲基安非他命1 次。嗣於95年12月12日
    17時45分許，在高雄縣鳳山市○○○路與埤北路口，為警攔
    查，並經同意採集其尿液送驗後，結果呈嗎啡及甲基安非他
    命陽性反應，始悉上情（施用及持有第一級毒品部分，由檢
    察官另案偵辦）。
二、案經高雄縣政府警察局鳳山分局報告臺灣高雄地方法院檢察
    署檢察官偵查起訴。
     理  由
一、上揭事實，業據被告甲○○（下稱被告）於本院及原審審理
    中坦承不諱，且被告之尿液經具備鑑定尿液中毒品反應專業
    能力之臺灣檢驗科技股份有限公司以酵素免疫分析法初步檢
    驗，再以氣相層析質譜儀法確認檢驗，均呈甲基安非他命陽
    性反應（另有嗎啡陽性反應），有該公司95年12月25日編號
    KH2006C0000000號濫用藥物尿液檢驗報告、尿液採證代碼對
    照表各1 份附卷可按。而人體施用第二級毒品甲基安非他命
    ，可於施用後後1 至4 天內自尿液中檢出之醫學經驗，亦經
    行政院衛管制藥品管理局91年10月3 日管檢字第110436號函
    文釋示明確。足證被告出於任意性之自白與事實相符，從而
    本件事證明確，被告犯行已堪認定。
二、核被告所為，係犯毒品危害防制條例第10條第2 項之施用第
    二級毒品罪。被告持有毒品進而施用，持有之低度行為應為
    施用之高度行為所吸收，不另論罪。又被告前因竊盜案件經
    本院以90年上易字第1531號判決判處有期徒刑1 年4 月確定
    ，於92年12月2 日假釋出監，93年4 月14日假釋期滿未經撤
    銷而執行完畢，有臺灣高等法院被告前案紀錄表在卷可稽，
    其於執行完畢後5 年內故意再犯本件有期徒刑以上之罪，為
    累犯，應依刑法第47條第1 項之規定加重其刑。
三、原審予被告論罪科刑，固非無見；惟查：被告所犯上開施用
    第二級毒品罪，其犯罪時間在96年4 月24日以前，是依中華
    民國九十六年罪犯減刑條例第2 條第1 項第2 款之規定，應
    予減刑，原審未及適用，容有不合。公訴人提起上訴，指摘
    原判決不當，雖無理由（即後述之請求併辦部分），惟原判
    決既有上開可議之處，自應由本院將原判決撤銷改判。爰審
    酌被告經觀察、勒戒之矯治程序，仍未能戒絕毒癮，顯見改
    過意念非堅，惟被告於犯罪後坦承犯行，態度良好，且施用
    毒品本質上乃自我身心之戕害，對他人尚無直接侵害性等一
    切情狀，仍量處有期徒刑3 月，以資懲儆。另扣案之白色粉
    末1 包（毛重0.17公克），因非毒品，亦無證據證明為被告
    供犯罪所用之物，爰不予宣告沒收，一併敘明。又被告所犯
    上開施用第二級毒品罪，其犯罪時間在96年4 月24日以前，
    是依中華民國九十六年罪犯減刑條例第2 條第1 項第2 款之
    規定，應減其刑期二分之一即為有期徒刑1 月15日，並諭知
    如易科罰金以新台幣1,000 元折算1 日之折算標準。
四、至於公訴人上訴指稱：被告另於96年4 月18日下午回溯96小
    時之某時，在不詳地點，施用第二級毒品甲基安非他命1 次
    ，故與上開罪論部分有集合犯之一罪關係，原審漏未審及，
    爰請撤銷原判決云云。經查，「苟行為人主觀上，非出於一
    個決意，客觀上各行為間，又無密切接近關係，依一般社會
    通念，認不應評價為一罪方合於刑罰公平原則時，自不能悉
    數率皆論以一罪。」（參照最高法院96年度台上字第2083號
    、第1802號、第3095號判決意旨）。經查，本件被告於上開
    已論罪部分即於95年12月12日17時45分回溯96小時內之某時
    ，在不詳地點，施用第二級毒品甲基安非他命1 次後，至96
    年4 月17日止，並無再施用第二級毒品甲基安非他命，僅於
    96年4 月18日5 、6 時再施用1 次等情，業據被告於本院審
    理中供述甚明（見本院卷第36頁），是被告前後2 次施用毒
    品之時間距離相差近四個多月。雖被告於本院審理中坦承有
    於96年4 月18日時又施用毒品甲基安非他命1 次，但因與起
    訴論罪部分相差近4 個多月，揆之上開說明，被告2 次施用
    第二級毒品之行為，在客觀上並無密切接近關係，故無由成
    立集合犯，從而公訴人上訴請求併辦為無理由（即臺灣高雄
    地方法院檢察署96年度毒偵字第4577號部分），並應將該併
    辦部分退回臺灣高雄地方法院檢察署另行卓處。
據上論斷，應依刑事訴訟法第369 條第1 項前段、第364 條、第
299 條、第273 條之1 第1 項，毒品危害防制條例第10條第2 項
，刑法第11條、第47條第1 項、第41條第1 項，中華民國九十六
年罪犯減刑條例第2 條第1 項第2 款、第7 條、第10條，判決如
主文。
本案經檢察官陳國全到庭執行職務。
中    華    民    國    96    年    9     月    13    日
                  刑事第四庭    審判長法  官  蕭權閔
                                      法  官  李嘉興
                                      法  官  吳進寶
以上正本證明與原本無異。
不得上訴。
中    華    民    國    96    年    9     月    13    日
                                      書記官  林佳蓉
附錄本判決論罪科刑法條：
毒品危害防制條例第10條
施用第一級毒品者，處6 月以上5 年以下有期徒刑。
施用第二級毒品者，處3 年以下有期徒刑。
